【裁判字號】    95,訴,480
【裁判日期】    950322
【裁判案由】    毒品危害防制條例
【裁判全文】
臺灣臺中地方法院刑事判決               95年度訴字第480號
公  訴  人  臺灣臺中地方法院檢察署檢察官
被      告  乙○○
                      之1
                    （現於臺灣臺中監獄執行中）
上列被告因毒品危害防制條例案件，經檢察官提起公訴（九十五
年度毒偵字第一○○號），被告於準備程序中就被訴事實為有罪
之陳述，經告知簡式審判程序之旨，並聽取公訴人、被告之意見
後，由本院合議庭裁定由受命法官獨任進行簡式審判程序，判決
如下：
    主    文
乙○○連續施用第一級毒品，累犯，處有期徒刑壹年參月，扣案
之海洛因玖包（含袋重參點陸公克）沒收銷燬之。
    犯罪事實
一、乙○○曾於民國八十七年間因施用毒品案件，經本院以八十
    七年度毒聲字第二四六八號裁定送觀察、勒戒後，認有繼續
    施用毒品之傾向，經依本院以八十七年度毒聲字第二九五八
    號裁定送強制戒治後，其強制戒治處遇經評定為合格，無繼
    續戒治之必要，經停止戒治，所餘戒治期間付保護管束，再
    由本院以八十八年度毒聲字第二○六七號裁定停止強制戒治
    付保護管束，其後由本院以八十八年度毒聲字第四三八二號
    裁定撤銷停止戒治，令入臺灣臺中監獄執行戒治，於八十九
    年五月八日期滿執行完畢，經台灣臺中地方法院檢察署檢察
    官於八十九年六月十四日，以八十九年度戒毒偵字第三一八
    號不起訴處分確定。其又於九十一年間，因施用毒品案件，
    經臺灣臺中地方法院檢察署檢察官提起公訴並聲請強制戒治
    ，由本院於九十一年十一月二十一日，以九十一年度訴字第
    一六七○號判處有期徒刑十月確定，並以九十一年度毒聲字
    第一九○九號裁定送戒治處所施以強制戒治一年，於九十二
    年十月二十三日執行完畢，有期徒刑部分則於九十三年八月
    五日縮刑期滿執行完畢。詎其復於九十四年間，因施用毒品
    案件，經臺灣臺中地方法院檢察署檢察官以九十四年度毒偵
    字第二九一一號提起公訴，由本院於九十四年八月十二日，
    以九十四年度訴字第二二七三號判處有期徒刑十一月確定，
    目前仍在執行中。詎乙○○仍不知悔改，於前開強制戒治執
    行完畢後五年內，明知海洛因係第一級毒品，竟基於施用第
    一級毒品海洛因之概括犯意，於九十四年八月十三日起至同
    年十二月二十八日十五時三十分許止，在其位於臺中市○○
    區○○街一六六號二樓住處、臺中市某處之工廠、臺中市西
    屯區同志巷之百姓公廟廁所內等處，以將海洛因粉末放入注
    射針筒加水稀釋後，持注射針筒施打血管之方法，連續施用
    海洛因多次。嗣於九十四年十二月二十八日十六時許，為警
    在臺中市○○區○○路一五四巷三一弄四一號五樓之一查緝
    遭臺灣臺中地方法院檢察署通緝之乙○○，而扣得其所有之
    海洛因九包（含袋重三點六公克），並經其同意採尿送驗呈
    有嗎啡陽性反應而查獲上情。
二、案經臺中市警察局第一分局報請臺灣臺中地方法院檢察署檢
    察官偵查起訴。
    理    由
一、上開事實業據被告乙○○於本院審理中坦承不諱，又其於九
    十四年十二月二十八日為警方所採尿液，經送交詮昕科技股
    份有限公司檢驗結果，確有嗎啡陽性（海洛因水解後之反應
    ）反應，此有詮昕科技股份有限公司濫用藥物尿液檢驗報告
    一紙附卷可稽，上述檢驗結果，為檢驗機關本於專業知識及
    以精密儀器或科學方法檢測所得之結論，自可憑信，此外，
    復有第一級毒品海洛因九包（含袋重三點六公克）扣案可資
    佐證，足見被告之自白與事實相符，可以採信，其於上述時
    地多次施用第一級毒品海洛因之事實，應可認定。又被告曾
    於九十一年間，因施用毒品案件，經臺灣臺中地方法院檢察
    署檢察官提起公訴並聲請強制戒治，由本院於九十一年十一
    月二十一日，以九十一年度訴字第一六七○號判處有期徒刑
    十月確定，並以九十一年度毒聲字第一九○九號裁定送戒治
    處所施以強制戒治一年，於九十二年十月二十三日執行完畢
    等情，有臺灣臺中地方法院檢察署刑案資料查註紀錄表、臺
    灣高等法院被告前案紀錄表各一份在卷可供參考，本件事證
    明確，被告犯行堪予認定。
二、按海洛因為毒品危害防制條例第二條第二項第一款所列之第
    一級毒品。被告竟持之以施用，核其所為係犯同條例之第十
    條第一項之施用第一級毒品罪。其為施用第一級毒品海洛因
    前後之持有海洛因之低度行為，應為其施用之高度行為所吸
    收，不另論罪。被告先後多次施用海洛因之行為，時間緊接
    ，方法相同，觸犯構成要件相同之罪名，顯係基於概括犯意
    反覆為之，為連續犯，應依刑法第五十六條之規定，以一罪
    論，並加重其刑。又被告前因施用毒品案件，經臺灣臺中地
    方法院檢察署檢察官提起公訴，由本院於九十一年十一月二
    十一日，以九十一年度訴字第一六七○號判處有期徒刑十月
    確定，於九十三年八月五日縮刑期滿執行完畢，有臺灣臺中
    地方法院檢察署刑案資料查註紀錄表及臺灣高等法院被告前
    案紀錄表各一份附卷可佐，其於五年以內再犯本件有期徒刑
    之罪，為累犯，應依刑法第四十七條規定加重其刑，其有二
    種刑之加重事由（連續犯、累犯），應遞加重之。爰審酌被
    告素行、智識程度、前經送觀察勒戒及強制戒治而為不起訴
    處分後，猶不知悔改再犯本件之罪，施用毒品係自戕之行為
    、施用之次數、期間，及其犯罪後態度等一切情狀，量處如
    主文所示之刑。扣案之海洛因九包（含袋重三點六公克）為
    查獲之毒品，其包裝袋則衡情沾黏有毒品成分，難以析離，
    應依毒品危害防制條例第十八條第一項前段之規定沒收銷燬
    之。
據上論斷，應依刑事訴訟法第二百七十三條之一第一項、第二百
九十九條第一項前段，毒品危害防制條例第十條第一項、第十八
條第一項前段，刑法第十一條、第五十六條、第四十七條，判決
如主文。
本案經檢察官甲○○到庭執行職務
中    華    民    國    95    年    3     月    22    日
                  刑事第九庭    法  官  余德正
以上正本證明與原本無異。
如不服本判決，應於送達後十日內向本院提出上訴狀（須附繕
本），上訴於臺灣高等法院臺中分院。
                                書記官  廖日晟
中    華    民    國    95    年    3     月    22    日
附錄論罪科刑法條
毒品危害防制條例第10條第1項
施用第一級毒品者，處六月以上五年以下有期徒刑。


司法院資訊處製作；財團法人民間司法改革基金會備份。
